【裁判字號】    95,抗,315
【裁判日期】    951124
【裁判案由】    假處分
【裁判全文】
臺灣高等法院高雄分院民事裁定           95年度抗字第315號
抗  告  人  乙○○
相  對  人  甲○○
上列抗告人與相對人間假處分事件，對於台灣高雄地方法院民國
95年7 月14日95年度裁全字第8479號裁定，提起抗告，本院裁定
如下：
    主  文
抗告駁回。
抗告訴訟費用由抗告人負擔。
    理  由
一、抗告意旨：本件係針對大龍遊藝場為假處分，非對現之大龍
    遊藝場之負責人為假處分，此因相對人偽立「立據」，受案
    外人蔡俊良之委託，一再變更大龍遊藝場之負責人，抗告人
    恐相對人再將大龍遊藝場營利事業登記證之負責人變更而為
    聲請假處分。又抗告人對大龍遊藝場設址之高雄市三民區○
    ○○路528 號房屋仍有租賃權存在，原裁定駁回抗告人假處
    分之聲請，自屬不當云云。
二、按債權人就金錢請求以外之請求，因請求標的之現狀變更，
    有日後不能強制執行，或甚難強制執行之虞，欲保全強制執
    行者，得聲請假處分，民事訴訟法第532 條定有明文。惟查
    ，抗告人於原法院聲請假處分之內容為：「聲請人（指抗告
    人）願供擔保，聲請對債務人以其偽造名義之大龍遊藝場（
    營業所在地：高雄市三民區○○○路528 號）.... ， 命第
    三人高雄市政府建設局對大龍遊藝場營利事業登記證禁止任
    何異動。」。而本件假處分之相對人，依抗告人書狀之記載
    為甲○○，並非大龍遊藝場，則抗告人聲請上開假處分，係
    以相對人甲○○為債務人，非以大龍遊藝場為債務人甚明，
    抗告人須對相對人甲○○就金錢請求以外之請求，因請求標
    的之現狀變更，有日後不能強制執行，或甚難強制執行之虞
    ，欲保全強制執行者，始得以相對人甲○○聲請上開假處分
    。又查，抗告人之假處分之目的係欲禁止大龍遊藝場營利事
    業登記證為任何異動，但因相對人甲○○現非大龍遊藝場之
    負責人，負責人係案外人蔡俊良，有高雄市政府營利事業登
    記證公示詳細資料可稽（原審卷第23頁），且抗告人又未釋
    明相對人甲○○受讓大龍遊藝場，縱相對人甲○○受負責人
    蔡俊良之委託，相對人甲○○亦僅係蔡俊良之代理人，並非
    有聲請變更登記權利之本人，尚無從認相對人甲○○就大龍
    遊藝場營利事業登記證之負責人等登記事項有何聲請變更異
    動之權利。則相對人甲○○既無權利，自難認有抗告人所主
    張對相對人甲○○就大龍遊藝場營利事業登記證得請求禁止
    為變更登記及轉讓權利，因恐請求標的之現狀變更，日後不
    能強制執行，或甚難強制執行之虞，須為保全強制執行之情
    形存在。抗告人以相對人甲○○為本件假處分之債務人，聲
    請上開假處分，自與聲請假處分之要件不符。原法院駁回抗
    告人之聲請，委無不合。抗告人指摘原裁定不當。為無理由
    ，應予駁回。
三、據上論結，本件抗告為無理由，依民事訴訟法第495 條之1
    、第449 條第1 項、第95條、第78條，裁定如主文。
中    華    民    國    95    年    11    月    24    日
                            民事第三庭
                                審判長法官  張國彬
                                法      官  吳登輝
                                法      官  簡色嬌
以上正本證明與原本無異。
本件不得再抗告。
中    華    民    國    95    年    11    月    24    日
                                書  記  官  黃一秋


司法院資訊處製作；財團法人民間司法改革基金會備份。
